【裁判字號】    97,竹簡,403
【裁判日期】    970924
【裁判案由】    給付管理費
【裁判全文】
臺灣新竹地方法院民事簡易判決         97年度竹簡字第403號
原      告  世華金融通商大樓管理委員會
法定代理人  乙○○
訴訟代理人  甲○○
被      告  丙○○
上列當事人間給付管理費事件，本院於民國97年9月2日言詞辯論
終結，判決如下：
    主      文
被告應給付原告新台幣壹拾伍萬伍仟捌佰捌拾捌元，及自民國九
十七年八月二十二日起至清償日止，按週年利率百分之五計算之
利息。
訴訟費用由被告負擔。
本判決得假執行。
    事實及理由
一、原告主張：被告為坐落新竹市○○路307號世華金融通商大
    樓第7層樓之4號建物所有人，應依世華金融通商大樓管理規
    約之約定，每月繳納管理費新台幣（下同）3,715元，惟被
    告自民國（下同）93年11月起至97年2月止，皆未繳付，共
    積欠管理費14萬8,480元。又被告自93年9月起至97年1月止
    ，均未繳每月應分擔之大樓公共電費，合計積欠5,335元。
    另自93年6月起至97年1月止，均未繳每月應分擔之大樓公共
    水費，合計積欠2,073元。以上被告所積欠之管理費、公共
    電費及公共水費共計15萬5,888元。經原告多次定期催告及
    委請律師發函催告其繳付，被告均置之不理。爰再以本件起
    訴狀繕本之送達，作為催告被告繳付上開費用之通知。並聲
    明：如主文第一項所示。
二、被告經合法通知，未於言詞辯論期日到場，亦未提出書狀作
    何聲明或陳述。
三、原告主張之前揭事實，業據其提出公共設施費用催繳單、律
    師函、建物謄本、戶籍謄本、公寓大廈管理組織報備證明等
    件為證，核與其所述相符，被告未於言詞辯論期日到場爭執
    ，亦未提出任何有利於己之聲明或陳述以供本院審酌，自堪
    信原告之主張為真實。
四、按區分所有權人除法律另有限制外，對其專有部分，得自由
    使用、收益、處分，並排除他人干涉；另按專有部分、約定
    專有部分之修繕、管理、維護，由各該區分所有權人或約定
    專用部分之使用人為之，並負擔其費用；共用部分、約定共
    用部分之修繕、管理、維護，由管理負責人或管理委員會為
    之。其費用由公共基金支付或由區分所有權人按其共有之應
    有部分比例分擔之。但修繕費係因可歸責於區分所有權人之
    事由所致者，由該區分所有權人負擔。前項共用部分、約定
    共用部分之管理、維護費用，區分所有權人會議或規約另有
    規定者，從其規定；區分所有權人或住戶積欠應繳納之公共
    基金或應分擔或其他應負擔之費用已逾二期或達相當金額，
    經定相當期限催告仍不給付者，管理負責人或管理委員會得
    訴請法院命其給付應繳之金額及遲延利息，公寓大廈管理條
    例第4條第1項、第10條及第21條分別定有明文。
五、查本件被告既為原告公寓大廈之區分所有建物所有權人，依
    上開規定，自應負擔繳納管理費、公共水、電費之義務。從
    而，原告依上開規定請求被告給付原告15萬5,888元及自起
    訴狀繕本送達被告翌日即97年8月22日起至清償日止，按年
    息百分之5計算之利息，即屬正當，應予准許。
六、本件為簡易訴訟程序所為被告敗訴之判決，爰依民事訴訟法
    第389條第1項第3款之規定，依職權宣告假執行。
七、據上論結，本件原告之訴為有理由，依民事訴訟法第436條
    第2項、第78條、第389條第1項第3款，判決如主文。
中    華    民    國    97    年    9     月    24    日
                  新竹簡易庭    法  官  楊明箴
以上正本係照原本作成。
如對本判決上訴，須於判決送達後20日內向本院提出上訴狀。
中    華    民    國    97    年    9     月    24    日
                                書記官  龔紀亞


司法院資訊處製作；財團法人民間司法改革基金會備份。
